FLORIAN GBIKPI

Longtemps spécialisé dans la RSE (Responsabilité Sociétale d'Entreprise) je me suis intéressé au Marketing Digital et j'en suis tombé amoureux.

Je ne cesse donc d'accroître mes connaissances et mon expérience dans ce domaine et j'ai par ailleurs créé en autodidacte un site e-commerce de vente de vêtements et accessoires.

44 RUE SERGENT MICHEL BERTHET 69009 LYON



gbikpiflorian@hotmail.fr



06 75 38 54 11



FLORIAN GBIKPI

PERMIS B

COMPÉTENCES

RSE

ISO 26000

Informatique

Microsoft Office Suite Adobe Montage Vidéo

Digital / Web

Dropshipping
Growth Hacking
Référencement SEO / SEA
Community management

Linguistique

Anglais C1 (820 points TOEIC)
Japonais A2
Allemand A2

EXPÉRIENCE

Chargé de mission Growth Hacking / ToucheDeClavier.com

Stage de Avril 2018 à Octobre 2018

Vente de nouveaux produits sur des Marketplaces.
Mise en place rapide de nouveaux sites de niche.

Identification des produits / Sourcing / Mise en vente / Promotion.

Chargé de mission RSE / ANAVEO

Stage de Mai 2017 à Octobre 2017 Rédaction Charte RSE fournisseurs Français/Anglais.

Audit fournisseurs nationaux et internationaux. Communication interne sur les bonnes pratiques.

Communication interne sur les bonnes pratiques.

Chargé de mission de développement de l'engagement sociétal / SNCF Gares & Connexions

Stage de Mai 2016 à Novembre 2016 Recensement et écriture de conventions partenariales.

Communication interne sur les actions sociétales.

Gestion du budget alloué aux associations.

FORMATION

MBA spécialisé Communication et Marketing Stratégique

EFAP (2017-2018)

Stratégie marketing digital, e-commerce, atelier Start-up.

Master 2 en Entrepreneuriat et Innovation sociale

ESCD 3A (2015-2017)

 $\label{lem:continuous} \mbox{Entrepreneuriat, Mesure d'Impacts Sociaux et Environnementaux.}$

Bachelor ROI (Responsable Opérationnel à l'International)

ESCD 3A (2012-2015)

Comptabilité, Management, RH, Géopolitique, Développement Durable.

CENTRES D'INTÉRÊT





